【裁判字號】    90,易緝,46
【裁判日期】    900622
【裁判案由】    詐欺
【裁判全文】
臺灣臺南地方法院刑事判決                            九十年度易緝字第四六號
    公  訴  人  臺灣台南地方法院檢察署檢察官
    被      告  乙○○
右列被告因詐欺案件，經檢察官提起公訴 (八十九年度偵緝字第一九０號)，本院判
決如左：
    主  文
乙○○意圖為自己不法之所有，以詐術使人將本人之物交付，處有期徒刑貳年。
    事  實
一、乙○○於民國八十七年八、九月間某日，因庚○○向其訂購鐵材並言明係郡國企
    業有限公司（下稱郡國公司）欲購買，乙○○遂以郡國公司之名義向品立企業有
    限公司（下稱品立公司）購買價值新臺幣（下同）五百六十八萬七千六百六十五
    元之鐵材一批，並要求於發票抬頭上填具買受人為郡國公司，使品立公司誤信其
    為真實而陷於錯誤，依約於乙○○所指定之地點交貨，詎乙○○於取得該批鐵材
    後，即交庚○○並收取四百九十八萬九千元貨款後，竟意圖為自己不法之所有，
    未將貨款付給品立公司，嗣因品立公司向郡國公司請款遭拒後，始知受騙。
二、案經品立公司訴請台灣台南地方法院檢察署檢察官偵查起訴。
    理  由
一、訊據被告乙○○固坦承有出面向品立公司購買鐵材之事實，惟矢口否認有何詐欺
    犯行，辯稱伊向品立公司購鐵材，僅仲介而已，伊收到之五十萬元仲介費，亦已
    還給品立公司，伊係被庚○○害的云云。惟查，前開事實業據告訴代理人宋來順
    指訴甚明，並提出被告為付款而交付均已退票之九紙支票附卷可按，另告訴代理
    人宋來順於本院九十年六月八日調查時亦否認有收受被告交付之五十萬元等情。
    次查，前開鐵材轉售郡國公司，並已由庚○○交付貨款四百九十八萬九千元等情
    ，亦據證人戊○○即郡國公司負責人及庚○○於本院調查中分別供證在卷，此外
    復有被告向證人庚○○簽收款項之請款單九紙附卷可憑，是被告所辯顯係卸責之
    詞，不足採信，事證明確，其犯行應足認定。
二、核被告乙○○之所為，係犯刑法第三百三十九條第一項之詐欺罪。爰審酌被告犯
    罪之動機、目的、手段、所生危害、尚未賠償告訴人之損害及犯後態度等一切情
    狀，量處如主文所示之刑，以資懲儆。
三、台灣桃園地方法院檢察署八十九年度偵字一五二一九號移送併辦意旨略以：被告
    朱源平於八十九年八、九月間虛設寶源投資管理有限公司，向不特定人投遞彩券
    ，使被害人誤信刮中彩券而詐騙入會金，共詐得己○○、甲○○各三百三十九萬
    二千二百二十九元、二十萬元；另台灣台南地方法院檢察署九十年度偵字五七三
    二、五七三六號移送併辦意旨略以：被告朱源平自八十九年十月間起，刊登廣告
    以低利消費貸款為名，詐騙欲貸款者丙○○、丁○○各一萬八千五百元、三萬九
    千五百元之手續、保險等費用，因認被告朱源平涉犯刑法第三百三十九條第一項
    詐欺罪嫌。經查，被告前開論科刑之詐欺事實係發生於八十七年八、九月間，距
    移送併辦之事實發生日已有二年，且詐欺手段、地點互異，難認被告具概括之犯
    意，而有連續犯之裁判上一罪關係，自無從併案審理，爰將上開部分退回原檢察
    官另行處理，併此敘明。
據上論斷，應依刑事訴訟法第二百九十九條第一項前段，刑法第三百三十九條第一項
，罰金罰鍰提高標準條例第一條前段，判決如主文。
本案經檢察官王誠到庭執行職務
中    華    民    國      九十        年      六      月    二十二    日
                                  臺灣臺南地方法院刑事第二庭
                                          法  官  鍾  邦  久
右正本證明與原本無異。
如不服本判決，應於判決送達後十日內，向本院提出上訴狀。
                                          書記官  陳  玉  果
中    華    民    國      九十        年      六      月    二十二    日
附錄法條
刑法第三百三十九條第一項：
意圖為自己或第三人不法之所有，以詐術使人將本人或第三人之物交付者，處五年以
下有期徒刑、拘役或科或併科一千元以下罰金。


司法院資訊處製作；財團法人民間司法改革基金會備份。
